【裁判字號】    97,消債更,419
【裁判日期】    970731
【裁判案由】    更生事件
【裁判全文】
臺灣臺北地方法院民事裁定           97年度消債更字第419號
聲  請  人
即債務人    甲○○原名邱梧榮.
代  理  人  廖于清律師
上列當事人因消費者債務清理事件聲請更生及保全處分，本院裁
定如下：
    主  文
聲請均駁回。
聲請費用由聲請人負擔。
    理  由
一、按債務人與金融機構協商成立者，不得聲請更生或清算，但
    因不可歸責於己之事由，致履行顯有重大困難者，不在此限
    ；本條例施行前，債務人依金融主管機關協調成立之中華民
    國銀行公會會員辦理消費金融案件無擔保債務協商機制與金
    融機構成立之協商，準用前項之規定，消費者債務清理條例
    第151條第5項、第6項分別定有明文。又聲請更生或清算不
    合程式或不備其他要件者，法院應以裁定駁回之，但其情形
    可以補正者，法院應定期間先命補正，復為同條例第8條所
    明定。
二、查本件債務人向本院聲請更生，雖主張：其於消費者債務清
    理條例施行前，曾依金融主管機關協調成立之中華民國銀行
    公會會員即債權人安泰商業銀行股份有限公司辦理消費金融
    案件無擔保債務協商機制與金融機構成立協商，但因不可歸
    責於己之事由，致履行顯有重大困難，且其無擔保或無優先
    權之債務總額未逾新臺幣（下同）1,200萬元，復未經法院
    裁定開始清算程序或宣告破產云云。惟查：債務人於本條例
    施行前，依金融主管機關協調成立之中華民國銀行公會會員
    即債權人安泰商業銀行股份有限公司辦理消費金融案件無擔
    保債務協商機制與金融機構成立協商之還款方案，係約定每
    月月金為30,842元，共分120期，自95年7月起繳款等情，有
    上開協議書、還款計劃在卷可稽，觀之債務人自該協議成立
    之日起迄97年4月22日止均正常履行，債務已減少588,241元
    ，而依其所提出所得清單、必要支出表與財產目錄，其於上
    開債務協商通過迄其提起本件聲請為止，收入及財產並無何
    減少，日常生活支出亦無因特別事由而增加，自難認債務人
    有何因不可歸責於己之事由，致履行顯有重大困難之情形，
    此外，債務人又未能提出其他證據證明有何因不可歸責於己
    之事由，致履行上開協議內容顯有重大困難情事，是本件債
    務人聲請更生，既違背消費者債務清理條例第151條第5項之
    規定，且上開欠缺又屬無從補正，依上說明，自應駁回其更
    生之聲請，聲請人更生之聲請既經駁回，其聲請保全處分自
    無必要，應併予駁回，爰裁定如主文。
中    華    民    國    97    年    7     月    31    日
              民事第三庭      法      官  管靜怡
上為正本係照原本作成。
如不服本裁定，應於裁定送達後10日內，以書狀向本院提出抗告
，並繳納抗告費新臺幣1千元。
中    華    民    國    97    年    7     月    31    日
                              書  記  官  張婕妤


司法院資訊處製作；財團法人民間司法改革基金會備份。
